臺灣高等法院臺南分院刑事裁定
聲　請　人
即　被　告　甲○○
選任辯護人　蔡清河　律師
上列聲請人因偽造文書案件，對於本院93年度上訴字第165號中
華民國94年3月24日確定判決（臺灣臺南地方法院91年度訴字第
973號、臺灣臺南地方法院檢察署91年度偵緝字第125、135號，
及移送併辦之臺灣桃園地方法院檢察署91年度偵緝字第128號）
，聲請再審，本院裁定如下：
      主      文
再審之聲請駁回。
      理      由
一、再審聲請意旨略以：
（一）按有罪之判決確定後，因發現確實之新證據，足認受有罪
      判決之人應受無罪之判決者，為受判決人之利益，得聲請
      再審；又不得上訴於第三審法院之案件，經第二審確定之
      有罪判決，如就足生影響於判決之重要證據漏未審酌者，
      得為受判決人之利益聲請再審，刑事訴訟法第四百二十條
      第一項第六款、第四百二十一條分別定有明文。聲請人前
      因詐欺等罪，經鈞院九十三年度上訴字第一六五號判決認
      聲請人有向中華精密公司及尚彬公司詐取財物之犯行，因
      予論處罪刑確定。然查：
（二）聲請人向中華精密公司詐取財物部分：
    (1)原判決雖以：聲請人於民國（下同）八十九年十月二十五
      日傳真給中華精密公司之傳真函所載「請直接以Ｌ／Ｃ香
      港名稱出貨十月二十八日到香港後會修改Ｌ／Ｃ內容或直
      接帶回檢驗報告簽名」，因認聲請人已解決該次信用狀押
      匯所需品質檢驗報告問題，並進而據認聲請人所陳中華精
      密公司缺少品質檢驗報告一節，有違常情而不足採信云云
      。惟：
      上開傳真函所載，充其量僅足證聲請人對中華精密公司
        表示八十八年十月二十五日該批貨品品質檢驗報告沒有
        問題，而檢視香港買方ＥＡＳＷＥＳＣＯ於公司同年十
        二月十八日再開立的第二筆信用狀ＤＣ／ＨＫＨ０００
        ７０４ＮＡ及告訴人中華精密公司自行翻譯本４６Ａ信
        用狀須要之文件第七、八等二項條文，均嚴格規定仍須
        有「品質檢驗報告」方能押匯，是上開原判決所認聲請
        人已解決該次信用狀押匯所需品質檢驗報告問題，及以
        此所據認聲請人所辯中華精密公司缺少品質檢驗報告一
        節，顯有違常情而不足採信云云，自屬誤解。
      又告訴人中華精密公司於九十三年七月二日具狀陳述聲
        請人於八十八年十月七日以訂單ＪＱ９９０８０６訂購
        第一筆信用狀所須貨品等語。惟核對八十八年十月二十
        五日裝櫃的貨品發票（票號ＸＢ00000000），
        於該發票之備註欄內載明訂單號碼為ＪＱ９９０８０６
        ，與聲請人於八十八年十月七日針對第一筆信用狀出貨
        的傳真訂單完全相同，足見系爭八十八年十月二十五日
        裝櫃的貨物，係前聲請人於十月七日所下訂單而出口。
      又告訴人於一審審理時亦坦承：「信用狀我是在十月份
        收到這張信用狀，開狀日期為八十八年十月十二日，那
        張傳真函就是指示我如何交付這筆信用狀的貨物」等語
        （詳一審九十二年一月十日審理筆錄），參酌聲請人於
        八十八年十月二十五日貨品裝櫃時傳真給告訴人中華精
        密公司之傳真函，內載「請直接以Ｌ／Ｃ香港名稱出貨
        ，該筆貨品十月二十八日到達香港後，會修改Ｌ／Ｃ內
        容，或直接帶回檢驗報告簽名」等語，足證八十八年十
        月二十五日裝櫃的貨品，乃為兩造協議以第一筆信用狀
        為依據，先行交予香港買方部份貨品試用，由此亦可證
        明聲請人所陳中華精密公司缺少品質檢驗報告一節屬實
        。
      原判決疏未詳查，遽以聲請人於八十九年十月二十五日
        傳真給中華精密公司之傳真函所載內容，即認聲請人已
        解決該次信用狀押匯所需品質檢驗報告問題，並進而據
        認聲請人所陳中華精密公司缺少品質檢驗報告一節，有
        違常情而不足採信云云，顯屬誤解。而針對上開足以影
        響原判決之事證，原判決漏未審酌，遽對聲請人予以論
        處罪刑，顯有聲請再審之理由。
    (2)原判決以告訴人中華精密公司所提出出口報單、裝運單…
      …等文件，因認告訴人中華精密公司確實有於八十八年十
      二月二十九日出貨云云，並進而據認聲請人另有於八十八
      年十二月間向中華精密公司詐騙價值美金十八萬五千元之
      ３．５吋電腦磁碟片保護門及中心轉軸各一千萬片等情。
      惟：
      告訴人中華精密公司為保稅工廠，貨品只能外銷，然核
        對八十八年十二月二十八日裝運單８８０４５６、及八
        十八年十二月三十日裝運單９９０００（按應為８９０
        ０１），前開裝運單左上角均蓋有銷售國內廠商之「非
        保稅品」字樣，足證告訴人中華精密公司所提之裝運單
        與八十八年十二月二十九日的出口貨品根本無關。
      復觀諸告訴人於九十三年十二月十六日所提供資料，依
        該資料顯示八十八年十二月二十三日的第一筆信用狀出
        貨ＣＥＮＴＥＲ－ＣＯＲＥ係使用Ｐ／Ｎ．00000
        00－000不銹鋼材質，每只貨品單價美金０．００
        ６５元，折合台幣為０．２３元，固與其所提供之發貨
        單及發票符合；惟八十八年十二月二十九日依據的第二
        筆信用狀所載ＣＥＮＴＥＲ－ＣＯＲＥ每只美金單價為
        ０．００７元的貨品，折合台幣單價０．２５元，然其
        所提供之發貨單及發票所載均係Ｐ／Ｎ．000000
        0－000次級不銹鋼材質，每只單價０．２元，係以
        低級產品交貨，其間過程顯不合常理；更何況以此單價
        ０．２元計算，該筆十二月二十九日出貨金額折合美金
        約１７００００元左右，與第二筆信用狀金額不合，卻
        反而與四、五月兌現的ＣＨＩＡＯ　ＡＳＩＳ公司三筆
        信用狀相符。
      又依卷附之ＣＨＩＡＯ　ＡＳＩＳ　ＰＲＥＣＩＳＩＯ
        Ｎ公司開立之信用狀中譯本所載：「信用狀須由申請人
        所授權人簽立，其簽名須與留存本行（台銀－香港分行
        ）之簽名相符」，然觀諸聲請人於八十八年四月十八日
        所接獲之信用狀提示承兌時之通知函，及告訴人信用狀
        翻譯本，於押匯文件裝貨清單（ＰＡＣＫＩＮＧ　ＬＩ
        ＳＴ）上之簽名、印章均係以告訴人公司名稱為之，與
        留存在台灣銀行香港分行之聲請人公司印鑑及簽名並不
        相同，且依台灣銀行香港分行八十八年四月十八日來函
        所載：「該筆承兌信用狀（指第一筆信用狀，號碼為Ａ
        Ｚ000000000號，美金６４０１４元）『缺少
        船公司提單』，且裝貨單上（ＰＡＣＫＩＮＧ　ＬＩＳ
        Ｔ）之簽名、印章均與（聲請人）留存於該銀行之資料
        完全不相符……」致遭台灣銀行香港分行認屬重大瑕疵
        而無法代墊信用狀款，並於八十八年四月十八日來函通
        知，有該函及裝貨單、聲請人留存於台灣銀行香港分行
        之公司印章、簽名影本附卷可供參考對照。是由前開事
        證，足證上開這二筆信用狀告訴人均在無交貨情況下押
        匯。又上開裝貨單及台灣銀行香港分行通知函等事證，
        因聲請人未及於原審判決前提出，日前始透過管道自香
        港取得該資料，惟依上開資料既足認定上開這二筆信用
        狀告訴人均在無交貨情況下押匯，依刑事訴訟法第四百
        二十條第一項第六款之規定，自有聲請再審之原因。
      告許人提供原審有關香港ＣＨＩＡＯ　ＡＳＩＳ公司三
        筆信用狀的十一筆出貨明細，經查證該十一筆出貨品，
        其中四月二十日及四月三十日共三筆貨款，其金額分別
        為３３０８元、１０５０元、８８２０元，上開三筆出
        貨金額甚低，共計僅約台幣1萬餘元，實屬供應國外客
        戶試用樣品外，其餘均交貨予香港ＪＡＣＫＩＮ　ＭＡ
        ＧＮＥＴＩＣ公司。是依上開事證，足見聲請人所陳因
        中華精密公司缺少品質檢驗報告乙節，乃屬實情，是聲
        請人根本無詐欺中華精密公司情事。
      告訴人提供原審核查承兌香港ＣＨＩＡＯ　ＡＳＩＳ公
        司開立三筆信用狀的十一筆出貨，實乃為兩造八十八年
        四月、五月的一般買賣。此觀諸九十一年七月二十三日
        告訴人於地檢署所呈「中華精密公司與鎮友公司（甲○
        ○）交易往來明細表（下稱「交易往來明細表」）」，
        其中就五月份二造往來之交易共四筆（分別為：五月六
        日、金額：７９８４００元；五月七日、金額：７９８
        ４００元；五月十五日、金額0000000元；五月
        二十一日、金額６３８４００元）前開四筆貨款發票含
        稅金額合計為0000000元。經核與告訴人訴訟代
        理人李業興於八十八年十月二十二日與聲請人核對應收
        帳款明細簽收款所載八十八年五月份有一般買賣貨款0
        000000元相符，足見告訴人提供核查的11筆交貨
        乃為兩造一般買賣，與告訴人承兌的香港ＣＨＩＡＯＡ
        ＳＩＳ公司開立三筆信用狀無關，亦即該三筆信用狀根
        本就沒出貨。
      參酌上開事證，顯見聲請人所陳：「告訴人在八十八年
        十二月二十九日報關出口之貨物是要交付八十八年四月
        、五月、六月份香港之ＣＨＩＡＯ　ＡＳＩＳ　ＰＲＥ
        ＣＩＳＩＯＮ公司開前開三張信用狀的貨，總共十六萬
        九千八百多美金，告訴人提出來的香港之ＥＡＳＷＥＳ
        ＣＯ公司所簽發出來的第二張信用狀Ｌ／Ｃ號碼為ＤＣ
        ／ＨＫＨ０００７０４ＮＡ，美金十八萬五千元部分，
        告訴人實際上沒有交貨」等情，乃屬實情。上開之事證
        ，其中台灣銀行－香港分行通知書及信用狀中譯本、中
        華精密與鎮友公司交易往來明細表乙張、二造八十八年
        十月二十三日當面核對應收帳款及匯款簽收單均為原判
        決確定前已存在，因聲請人前遭限制出境，無法親赴香
        港等地查詢致未能及時提出，俟判決確定後始行發現；
        至於中華精密工業股份有限公司發貨裝運單影本六張、
        統一發票四張、鎮友企業股份有限公司訂購單乙張、出
        口報單乙張則為原確定判決前業已提出，惟原審漏未審
        酌。惟依前開事證既均足認上訴人並無詐欺中華精密公
        司財物情事，聲請人自得依刑事訴訟法第四百二十條第
        一項第六款、第四百二十一條之規定，據以聲請再審。
    (3)聲請人針對中華精密公司押匯由香港ＣＨＩＡＯ　ＡＳＩ
      Ｓ公司開立的三張信用狀譯本，疑點詳述如下：第一筆信
      用狀於八十八年三月三十一日下午五點十分香港－台銀提
      出申請，告訴人於同年四月十日收到銀行通知，但卻早於
      同年四月一日即交貨，並於同年四月十二日提出押匯，第
      二筆信用狀於八十八年四月十六日向香港－台銀提出申請
      ，告訴人同年四月二十三日才收到銀行通知，但卻早於同
      年四月十七日已交貨。並於四月廿五日提出押匯。第三筆
      信用狀八十八年五月十七日向香港－台銀提出申請，告訴
      人於同年五月廿四日收到銀行通知，同樣早於五月十八日
      即交貨，收到信用狀隔天即押匯。三筆信用狀都是在ＣＨ
      ＩＡＯ ＡＳＩＳ公司向香港－台銀提出申請的第二天早
      上即交貨，且信用狀是在交貨後約十天才收到銀行通知，
      並於收到銀行通知第二天即押匯。
      第一筆押匯信用狀ＮＯ．ＡＺ000000000美金
        ６４０１４元根據告訴人提出供押匯信用狀譯本第十三
        項說明貨品裝船內容為ＦＬＡＴ－ＳＨＵＴＴＥＲ每Ｐ
        Ｓ美金單價０．０１２５＊0000000ＰＳ, 及每
        ＰＳ美金單價０．０１１４４＊0000000ＰＳ，
        ＣＥＮＴＥＲ－ＣＯＲＥ每ＰＳ美金單價０．００６８
        ＊３００００ＰＳ，但告訴人提供原審查核的明細表，
        陳述於八十八年三月三十一日出貨僅有ＦＬＡＴ－ＳＨ
        ＵＴＴＥＲ，0000000ＰＳ，同年四月一日再次
        出貨ＦＬＡＴ－ＳＨＵＴＴＥＲ0000000ＰＳ，
        ＣＥＮＴＥＲ　ＣＯＲＥ，0000000ＰＳ亦即Ｆ
        ＬＡＴ－ＳＨＵＴＴＥＲ僅出貨0000000ＰＳ但
        卻押匯0000000ＰＳ，ＣＥＮＴＥＲ－ＣＯＲＥ
        出貨，0000000ＰＳ，但卻只押匯３００００Ｐ
        Ｓ，第二筆信用狀ＡＺ000000000押匯內容為
        ＦＬＡＴ－ＳＨＵＴＴＥＲ美金單價０．０１２＊00
        00000ＰＳ，ＣＥＮＴＥＲ－ＣＯＲＥ美金單價０
        ．００６５＊0000000ＰＳ，但告訴人提供原審
        判決查核的出貨明細卻僅有四月十六日發票號碼ＵＨ0
        0000000，出貨證明僅有ＦＬＡＴ－ＳＨＵＴＴ
        ＥＲ0000000ＰＳ，第三筆押匯信用狀ＡＺ00
        0000000，押匯內容為ＦＬＡＴ－ＳＨＵＴＴＥ
        Ｒ美金單價每ＰＳ０．０１＊0000000ＰＳ，Ｃ
        ＥＮＴＥＲ－ＣＯＲＥ美金每ＰＳ單價０．００６５×
        ３００００ＰＳ，但告訴人提供原審查核截至五月廿一
        日出貨明細共有五筆ＦＬＡＴ－ＳＨＵＴＴＥＲ出貨0
        0000000ＰＳ，ＣＥＮＴＥＲ－ＣＯＲＥ有２４
        ０００ＰＳ，綜觀上述三筆押匯信用狀內容，與告訴人
        提供查核十一筆出貨明細根本無法符合，第一、二筆信
        用狀為押匯數量多出貨數量少，第三筆信用狀則押匯少
        出貨數量多，且三筆信用狀ＦＬＡＴ－ＳＨＵＴＴＥＲ
        有四種價格，但告訴人提供查核資料，卻只有折合台幣
        ０．３８一種價格，由於事涉專業交易被告依照告訴人
        提出信用狀譯本及出貨明細表整理比較表供庭上詳閱。
      根據被告於原審判決後發現的新證據，被告與訴訟代理
        人李業興於八十八年十月二十二日親自核對的八十八年
        五月份至八十八年九月份應收帳款明細單，證明八十八
        年五月六日發票ＮＯ．0000000金額７９８００
        ０，五月七日發票ＮＯ．0000000金額７９８０
        ００，與五月十五日發票ＮＯ．00000000金額
        0000000，五月二十一日發票ＮＯ．00000
        00金額６３８４００，四筆五月份發票金額共000
        0000元正，被告並於八十八年九月廿七日於台新銀
        行－台南分行匯入告訴人指定台灣中小企銀－楊梅分行
        台幣壹佰萬元正，並於核對應收帳款當天再支付中央信
        託局－台南分局帳號７７８－５支票號碼ＮＨ0000
        000現金支票柒拾萬元乙張，八十八年十月廿二日當
        天兩造並同時簽定應收帳款明細單，證明五月份尚有應
        付帳款計台幣0000000元正，如若告訴人五月份
        的交貨係屬於香港ＣＨＩＡＯ　ＡＳＩＳ公司開立且已
        押匯的三筆信用狀，告訴人為何在八十八年十月廿二日
        又要求被告須再次支付五月份出貨應付款。
      根據被告於原審判決後始發現的新證據，證明告訴人提
        供原審查核押匯香港ＣＨＩＡＯＡＳＩＳ公司開立的三
        筆信用狀內容與告訴人提供之十一筆出貨明細不合，根
        本不是交予香港ＣＨＩＡＯＡＳＩＳ公司，而是交予香
        港ＪＡＣＫＩＮＭＡＧＮＥＴＩＣ公司，且該家公司也
        有開立Ｌ／Ｃ給予被告，被告並將Ｌ／Ｃ轉讓予告訴人
        中華精密公司，併提供出口報單，及發票明細及信用狀
        轉讓明細四份。
      審酌上開事證，顯見告訴人中華精密公司提供原審查核
        押匯香港ＣＨＩＡＡＳＩＳ公司開立三筆信用狀的十一
        筆出貨明細，係兩造八十八年四月至五月的一般買賣，
        因此才會在八十八年十月廿二日當面核對應收帳款明細
        時，兩造共同立下明細收據，且被告於八十八年二月五
        日即遭銀行拒絕往來，依告訴人於高院審理庭也坦承自
        八十八年二月起除非被告支付現金，或將國外信用狀轉
        讓，否則告訴人是不出貨予被告，因此被告是在出貨前
        將ＪＡＣＫＩＮ公司信用狀轉讓予告訴人以清償八十八
        年一月至四月貸款，告訴人才同意將五月份出貨列為應
        收帳款。
    (4)復觀諸告訴人於九十三年十二月十六日提供原審出貨資料
      ，除使用材料、單價、數量、金額與香港ＥＡＳＷ　ＥＳ
      ＣＯ公司開立第二張信用狀ＮＯ．ＤＣ　ＨＫＨ－０００
      ７０４ＮＡ內容不符外，告訴人中華精密公司提供八十八
      年十二月三十日的裝運單ＮＯ．８９００１、ＣＥＮＴＥ
      Ｒ－ＣＯＲＥ出貨數量0000000ＰＳ，根本無法趕
      上八十八年十二月二十九日開的船，原審判決並未詳細核
      對告訴人提供出貨單據與開船日無法吻合之事實。
    (5)綜上，香港ＥＡＳＷ　ＥＳＣＯ公司第一筆信用狀ＤＣＨ
      ＫＨ０８９９６３ＮＡ、ＣＥＮＴＥＲ－ＣＯＲＥ單價美
      金０．００６５，根據八十八年十二月二十三日發票ＮＯ
      ．00000000記載單價折合台幣為０．２３元，發
      貨裝運單ＮＯ．８８０４３５記載材料使用ＮＯ．000
      0000第二筆信用狀ＤＣ　ＨＫＨ０００７０４ＮＡ第
      四十五Ａ項記載ＣＥＮＴＥＲ－ＣＯＲＥ（單價美金０．
      ００７元折合台幣應為０．２５元），但告訴人提供原審
      八十八年十二月二十八日發票ＮＯ．ＸＺ0000000
      0記載單價為台幣０．２元，發票／裝運單ＮＯ．８８０
      ４５６記載使用材料為0000000次級品，雖然加上
      十二月三十日的出貨數量與信用狀相同，但該信用狀４３
      Ｐ、４３Ｔ，已嚴格規定不允許分批，及轉讓出貨。告訴
      人是一家具規模的保稅工廠，專門從事外銷，在第一筆信
      用狀於八十八年十二月二十三日出口後的第六天尚未收到
      完備資料可供押匯的情況下不可能再次出貨，且未經買方
      同意即變更使用材料、單價、數量、金額，在開狀客戶未
      允許下又如何押匯？況且依告訴人提供出貨發票核算，出
      貨金額為美金壹拾柒萬元正，與香港ＣＨＩＡＯ　ＡＳＩ
      Ｓ公司，預付三筆預先押匯信用狀不謀而合。
（三）聲請人向尚彬公司詐取財物部分：
    (1)原判決雖認聲請人向尚彬公司訛詐價值美金十四萬四千元
      之電腦磁碟片護蓋板一千二百萬片，先將該筆貨物於八十
      九年一月十日報關出口（出口報單號碼：ＡＷ／ＢＣ／８
      ９／Ｕ０６８／２８２２），並由該公司直接換單，嗣將
      原貨於八十九年一月十八日，以國貨復進口之方式（進口
      報單號碼：ＢＤ／８９／Ｕ０６９／３０１１）運回臺南
      市○○路○段三四五號藏放云云，惟聲請人始終否認有上
      開犯行，並屢於歷次偵審中堅稱：未曾向尚彬公司購買電
      腦磁碟片護蓋板，至於原船運回之電腦產品係伊公司所生
      產，伊原欲出口，惟因國外買家未付款，所以又原船運回
      等語，且查：
      原判決雖認「被告復運進口的貨品，無論數量與品名，
        亦與告訴人提出該次與被告交易信用狀無論品名與數量
        均相同」云云，惟核對聲請人八十九年一月十八日復運
        進口之進口報單上所載，其中電腦磁碟片護蓋板（ＦＬ
        ＡＴＳＨＵＴＴER）共計達00000000（000
        00000＋0000000＋0000000＝00
        000000）片，與告訴人提出告訴的數量0000
        0000片根本不同，足證所謂原船運回貨物，並非告
        訴人遭訛詐之系爭１0000000片電腦磁碟片護蓋
        板至明。前開進口報單雖未及於原審判決前提出，惟所
        載內容既足證系爭原船運回貨物並非告訴人遭訛詐之系
        爭電腦磁碟片護蓋板，是聲請人根本未有向尚彬公司詐
        取財物情事。
      另原判決以聲請人所有之鎮友公司並未生產３．５英吋
        電腦磁碟片護蓋云云，因認聲請人所陳稱系爭原船運回
        之電腦磁碟片護蓋板為伊公司所生產產品等情不可採云
        云，然查，聲請人於鈞院審理時即庭呈「工業局專案生
        產核准函」，資為證明系爭原船運回之電腦磁碟片護蓋
        板為伊所有之鎮友公司所生產，詎原判決以「僅能證明
        被告所經營之鎮友公司有存貨而已，並不足證明存貨係
        屬３．５吋電腦磁碟片保護蓋成品」云云，遽認鎮友公
        司並無生產電腦磁碟片護蓋板，並進而據認系爭原船運
        回之電腦磁碟片護蓋板為告訴人遭訛詐之電腦磁碟片護
        蓋板，已有重要證據漏未審酌之違法。聲請人於判決確
        定後，經向財政部南區國稅局取得「財政部台灣省南區
        國稅局復查決定書」「國稅局提供八十六年至八十八年
        存貨分類明細表」等新證據，亦足證系爭原船運回之電
        腦磁碟片護蓋板為聲請人之鎮友公司所生產。對此新證
        據雖未及於原審判決前提出，惟既足以動搖原判決正確
        性，依刑事訴訟法第四百二十條第一項第六款之規定，
        自有再審之理由。
      又原判決採信告訴人所指訴：「聲請人向尚彬公司訛稱
        ：伊接獲香港之ＥＡＳＷ　ＥＳＣＯ公司訂單，欲向尚
        彬公司採購３．５吋電腦磁碟片護蓋板一千二百萬片，
        伊公司雖已無資力，惟將委由ＥＡＳＷ　ＥＳＣＯ公司
        直接開立美金十四萬四千元之信用狀予該公司，伊並會
        交付提單供該公司完成押匯領款」等情，因認聲請人有
        詐欺犯行云云。惟依商業習慣，倘告訴人前開指訴屬實
        ，則該筆原船運回之電腦磁碟片護蓋板之進出口報單上
        所載，應為「出貨人為尚彬公司，買方為香港ＥＡＳＷ
        　ＥＳＣＯ公司、包裝箱上註明是尚彬公司英文名稱、
        正嘜上註明收貨人為香港ＥＡＳＷ　ＥＳＣＯ公司，出
        貨人為尚彬公司」，然觀諸九十三年七月二日鈞院審理
        時，聲請人曾舉陳之出口報單（號碼：ＡＷ／ＢＣ／８
        ９／Ｕ０６８／２８２２），以及進口報單（號碼：Ｂ
        Ｄ／８９／Ｕ０６９／３０１１）所載：「出售人為鎮
        友公司、買方為ＣＨＩＡＯ　ＡＳＩＳ公司；且聲請人
        出貨之包裝紙上註明ＪＥＨＮ　ＹＯＯＵ公司製造；另
        正嘜註明收貨人為ＣＡＩＡＯ　ＡＳＩＳ公司、出貨人
        為ＪＥＨＮ　ＹＯＯＵ公司」等情，根本與原判決所認
        不符，益證聲請人所陳稱：該筆原船運回之電腦磁碟片
        護蓋板係伊鎮友公司所生產，並出售於香港ＣＨＩＡＯ
        　ＡＳＩＳ公司」等情屬實。原判決對此關涉聲請人是
        否成立詐欺犯行之重要證據視若無睹，遽以系爭貨品業
        已不存在云云，逕認上開有利於聲請人之資料不可採，
        其採證亦有疏漏。
    (2)因此，系爭原船運回之電腦磁碟片護蓋板（ＦＬＡＴ　Ｓ
      ＨＵＴＴＥＲ）共計00000000片，與告訴人提出
      告訴的數量１0000000片根本不同；又依聲請人九
      十三年二月十五日所舉呈鈞院之「工業局專案生產核准函
      」，及聲請人於判決確定後始發現之「國稅局綜所稅審核
      生產通知書，國稅局提供八十六年至八十八年存貨分類明
      細表」等證據，顯見系爭原船運回之電腦磁碟片護蓋板確
      為伊所有之鎮友公司所生產；另依該筆原船運回之電腦磁
      碟片護蓋板之進出口報單上所載「出售人為鎮友公司、買
      方為ＣＨＩＡＯ　ＡＳＩＳ公司；且聲請人出貨之包裝紙
      上註明ＪＥＨＮ　ＹＯＯＵ公司製造；另正嘜註明收貨人
      為ＣＨＩＡＯ　ＡＳＩＳ公司、出貨人為ＪＥＨＮ　ＹＯ
      ＯＵ公司、目的地為香港，貨品為ＦＬＡＴ　ＳＨＵＴＴ
      ＥＲ，材質為鋁合金０．１８５ＭＭ厚」等情，亦與告訴
      人所指訴不符。原判決就前開經濟部工業局工證（８６）
      二字第２０８７２號函、財政部南區國稅局南區國稅法字
      第８９０３４８６６號函、財政部南區國稅局安南稽徵所
      南區國稅安南一字第０９４０００７０３８號函乙份，及
      鎮友公司出口報單二張等足以影響原判決之有利於聲請人
      證據疏未詳查，遽認聲請人確有向尚彬公司訛詐電腦磁碟
      片護蓋板一千二百萬片云云，並予論罪科刑，顯非適法。
      而聲請人於判決確定後復取得鎮友企業股份有限公司進口
      報單二張之確實新證據，足認聲請人並無向尚彬公司詐取
      財物情事，是依刑事訴訟法第四百二十一條、第四百二十
      條第一項第六款之規定，聲請人均有聲請再審之理由。
（三）綜上所述，聲請人於判決後業取得足認聲請人應受無罪之
      判決之確實新證據；且原判決亦漏未審酌前開業經提出且
      足以影響原判決之事證，即遽予聲請人論處罪刑。爰依刑
      事訴訟法第四百二十條第一項第六款、第四百二十一條之
      規定聲請再審云云。
二、按受理再審聲請之法院，首應審查其再審之聲請是否具備合
    法條件，若其聲請再審之程序違背規定時，即應依刑事訴訟
    法第四百三十三條以裁定駁回之，必也再審之聲請合法，始
    進而審查其再審有無理由，最高法院七十一年台抗字第一三
    九號裁定意旨足資參照。另按，有罪之判決確定後，因發現
    確實之新證據，足認受有罪判決之人應受無罪、免訴、免刑
    或輕於原判決所認罪名之判決者，為受判決人之利益，得聲
    請再審。不得上訴於第三審法院之案件，除前條規定外，其
    經第二審確定之有罪判決，如就足生影響於判決之重要證據
    漏未審酌者，亦得為受判決人之利益，聲請再審。刑事訴訟
    法第四百二十條第一項第六款、第四百二十一條分別定有明
    文。又發見確實之新證據，須足認受有罪判決之人應受無罪
    、免訴、免刑或輕於原判決所認罪名之判決，始得聲請再審
    ，如該證據僅足認為原判決所認定之犯罪原因有誤，而非應
    受上述之判決者，仍不足為再審之原因。刑事訴訟法第四百
    十三條第一項第六款所謂發見確實之新證據，係指就新證據
    之本身形式上觀察，毌須經調查程序，顯然可認為足以動搖
    原確定之判決者而言。最高法院二十七年抗字第一七二號、
    四十年台抗字第二號判例參照。
三、經查：
（一）本件再審聲請人因偽造文書等案件，經本院以九十三年度
      上訴字第一六五號判決，於九十四年三月二十四日判決確
      定在案。原確定判決以再審聲請人連續意圖為自己不法之
      所有，以詐術使人將本人之物交付，處有期徒刑三年三月
      ，其有罪部分分別為詐欺中華精密公司及尚彬公司。再審
      聲請人以刑事訴訟法第四百二十一條第一項第六款、第四
      百二十一條之事由聲請再審。
（二）詐欺中華精密公司：
    (1)按再審聲請人於再審意旨（二）、(2)、中主張裝貨單、
      台灣銀行香港分行八十八年四月十八日通知函、及再審理
      由（二）、(3)、、、中稱再審聲請人依告訴人提出
      信用狀譯本及出貨明細表整理比較表三項為新證據為由，
      提起再審。然查，再審聲請人除前開主張外，復於再審意
      旨（二）、(2)、最後稱：「其中台灣－香港銀行分行通
      知書及信用狀中譯本、中華精密與鎮友公司交易往來明細
      表乙張、二造八十八年十月二十三日當面核對應收帳款及
      匯款簽收單均為原判決確定前已存在，因聲請人前遭限制
      出境，無法親赴香港等地查詢致未能及時提出，俟判決確
      定後始行發現，有刑事訴訟法第四百二十條第一項第六款
      之再審事由」云云，前後已有不符，並查：
      裝貨單：於原確定判決前已存在，再審聲請人亦曾引用
        之，有原確定判決卷一第一六二、一六三、三０五頁，
        卷二第一四八、二一三頁可據，故難認為新證據。況再
        審聲請人提出裝貨單（發貨單號：Ｎ８８０４５６、Ｎ
        ８９０００１），無非欲證明告訴人中華精密公司所提
        出之裝運單上角蓋有銷售國內廠商之「非保稅品」字樣
        ，與告訴人中華精密公司八十八年十二月二十九日之出
        口貨品無關乙節，惟該二張發貨單雖蓋有「非保稅」之
        章，但因發貨僅係告訴人中華精密公司之內部出貨單，
        尚無得據以證明該裝貨單之貨品即不得再透過貿易商出
        口，自難以該二張發貨單而為有利於再審聲請人之認定
        。
      台灣銀行香港分行八十八年四月十八日通知函：再審聲
        請人固主張該通知函聲請人未及於原審判決前提出，日
        前始透過管道自香港取得資料云云，然該通知函發文日
        期為八十八年四月十八日，受文者為再審聲請人甲○○
        ，難認有何原因無法於九十四年三月二十四日原確定判
        決前提出，自無受刑事訴訟法第四百二十條第一項第六
        款規定之保護餘地。再者，該函主旨為：「信用狀號碼
        ＡＺ000000000、美金六０一四元，賣方已經
        由銀行提示要求承兌。」，說明：「該筆承兌信用狀缺
        少船公司提單，且裝貨清單ＰＡＣＫＩＮＧ－ＬＩＳＴ
        簽名、印章，均與留存於銀行資料完全不相符，本行無
        法代墊此筆信用狀款，請於四月二十四日前來繳納該筆
        款項，或提供足額擔保品。」，可認賣方已交貨並要求
        承兌，惟因缺少提單及裝貨清單簽名、印章不符，發狀
        銀行拒絕付款，尚非再審聲請人所稱告訴人中華精密公
        司在無交貨情況下押匯，聲請人以此事由聲請再審，即
        屬不合。
      信用狀譯本及出貨明細表整理比較表：按再審聲請人於
        「一、再審聲請意旨：(3)、、中稱「根據被告於原
        審判決後發現的新證據，被告與訴訟代理人李業興核對
        應收帳款明細單……」、「根據被告於原審判決後始發
        現的新證據，證明告訴人提供原審查核押匯香港ＣＨＩ
        ＡＯ　ＡＳＩＳ公司開立的三筆信用狀十一筆出貨明細
        ，根本不是交予香港ＣＨＩＡＯ　ＡＳＩＳ公司，而是
        交予香港ＪＡＣＫＩＮＭＡＧＮＥＴＩＣ公司，且該家
        公司也有開立Ｌ／Ｃ給予被告，被告並將Ｌ／Ｃ轉讓予
        告訴人中華精密公司，併提供出口報單，及發票明細及
        信用狀轉讓明細四份。」云云。然細究該段內容，再審
        聲請人並未具體說明新證據為何，僅可認為只是再審聲
        請人自行製作之信用狀譯本及出貨明細表整理比較表，
        係原確定判決後新發現。查該比較表，再審聲請人所為
        之標題為「中華精密公司提供承兌三筆ＣＨＩＡＯＡＳ
        ＩＳ信用狀核查的十一筆出貨，其中六筆出貨另有押匯
        證據」，而該份文件，係由再審聲請人製作，不得據以
        作為新證據。
      關於信用狀中譯本、中華精密與鎮友公司交易往來明細
        表乙張、二造八十八年十月二十三日當面核對應收帳款
        及匯款簽收單等部分，雖再審聲請人陳稱均為原判決確
        定前已存在，因聲請人前遭限制出境，無法親赴香港等
        地查詢致未能及時提出，俟判決確定後始行發現云云，
        然查：
        1.信用狀中譯本：已於原確定判決審理時提出，有原確
          定判決卷一第一三二頁可參，尚非新發現之證據。原
          確定判決之乙、一、（二）、７、８就此並已加以說
          明；
        2.中華精密與鎮友公司交易往來明細表乙張：此亦已曾
          提出，有原確定判決卷一第一三三頁可參，非為新發
          現之證據。
        3.二造八十八年十月二十三日當面核對應收帳款及匯款
          簽收單：雖未見於原確定判決卷，惟查，該明細表及
          所謂之對帳單（即傳真紙表頭之計算草稿紙）僅為再
          審聲請人所製之私文書，其上並無再審聲請人及告訴
          人中華精密公司之簽章，難認有再審聲請人所稱之當
          面核對應收帳款情事，且縱確有對帳，該份文件之日
          期為八十九年八月二十二日，應無無法提出之困難，
          與再審聲請人所稱因被限制出境致無法取得等情，顯
          然不實。
        4.匯款簽收單及支票：匯款日期為八十八年九月二十七
          日、支票發票日期為八十八年十月二十五日，日期均
          在原確定判決九十四年三月二十四日前，且該資料僅
          能判斷上開日期確有匯款及簽發支票等行為，但至於
          原因行為為何，尚無從由該等資料究明，故不能為有
          利於再審聲請人之認定。
    (2)又再審聲請人以原審對再審聲請人所陳中華精密公司缺少
      品質檢驗報告乙節漏未審酌云云。然查，再審聲請人僅在
      詳述告訴人中華精密公司缺少品質檢驗報告乙節，惟並未
      提出任何證據以資佐證，自難認為有何足生影響於判決之
      重要證據漏未審酌之情，且就缺少品質檢驗報告乙節，原
      確定判決已於判決書理由欄乙、一、（二）、４加以審酌
      ，並非漏未審酌。
    (3)再審聲請人其餘所稱再審聲請人是在出貨前將ＪＡＣＫＩ
      Ｎ公司信用狀轉讓予告訴人中華精密公司以清償八十八年
      一月至四月貨款，告訴人中華精密公司才同意將五月份出
      貨列為應收帳款，及告訴人中華精密公司提供之出貨發票
      ，其出貨金額與香港ＣＨＩＡＯ　ＡＳＩＳ公司預付三筆
      預先押匯信用狀不謀而合等情，並未提出新證據，亦未敘
      述有何足生影響於判決之重要證據漏未審酌，僅再重覆於
      原確定判決所辯之理由，自不足取。
（二）詐欺尚彬公司：
    (1)再審聲請人先稱「財政部台灣省南區國稅局復查決定書」
      「國稅局提供八十六年至八十八年存貨分類明細表」為新
      證據（見一、聲請意旨、（三）、），又出口報單（號
      碼：ＡＷ／ＢＣ／８９／Ｕ０６８／２８２２），以及進
      口報單（號碼：ＢＤ／８９／Ｕ０６９／３０１１）則主
      張為重要證據未經審酌（見一、聲請意旨、（三）、）
      ，並再主張「鎮友企業有限公司出口報單二張及經濟部工
      業局工證（８６）二字第２０８７２號函、財政部南區國
      稅局南區國稅法字第８９０３４８６６號函、財政部南區
      國稅局安南稽徵所南區國稅安南一字第０９４０００７０
      ３８號函乙份等為有利證據疏未詳查，進口報單二張（報
      單號碼分別為ＢＤ／／８９／Ｕ０６９／３０１１、ＢＤ
      ／／８９／Ｕ０４３／００４３）則為判決確定後所取得
      之確實新證據云云。但查：
      進口報單：再審聲請人主張八十九年一月十八日復運進
        口之進口報單所載，其中電腦磁碟片護蓋板，與告訴人
        尚彬公司提出之告訴數量不同云云，然證人即協山通運
        股份有限公司之負責人李清波於原審審理中到庭結證稱
        ：八十九年一月間，伊與鎮友公司有生意上的往來，電
        話中跟伊講說他是鎮友公司的莊先生；莊先生於一月六
        日打電話叫伊去中國貨櫃場領二只空貨櫃，隔天一月七
        日將空櫃拉到台北縣樹林市○○路二十號的尚彬公司裝
        櫃，伊有派二個司機，開了二個車頭，將二只貨櫃由尚
        彬公司拉到中國貨櫃場結關；伊有帶請款單到庭，請款
        單上面有貨櫃的號碼：ＴＯＬＵ0000000號、Ｔ
        ＥＸＵ0000000號。九十一年偵緝一三五號第一
        百八十七頁至一百八十八頁之出口報單及進口報單，上
        面所載的貨櫃號碼跟伊所講的請款單所寫的貨櫃號碼一
        樣（見原確定判決乙、二、（二）、２），再審聲請人
        提出之所謂新發現證據之「進口報單」，其貨櫃號碼則
        為ＷＨＬＵ0000000、ＷＨＬＵ0000000
        ，顯與上開證人所稱載運之貨櫃不同，足認該進口發票
        係再審聲請人嗣後提出藉以混淆之單據，自非發現之確
        實新證據。
      經濟部工業局工證（８６）二字第２０８７２號函、財
        政部南區國稅局南區國稅法字第８９０３４８６６號函
        、財政部南區國稅局安南稽徵所南區國稅安南一字第０
        ９４０００７０３８號函乙份：查前二者均係再審聲請
        人於原審審理時即已提出，查其內容，均僅說明再審聲
        請人營業成本之申報，尚無法證明確有生產３．５吋電
        腦磁碟片護蓋板。後者雖為九十四年四月十五日之函文
        ，但查其內文，乃再審聲請人向財政部台灣省南區國稅
        局安南稽徵所覆再審聲請人九十四年四月十五日之申請
        書，其內容，及所欲證明之事項，實則與原確定判決提
        出之資產負債表稅額申請書之內容，不無差異，目的均
        在證明再審聲請人確有生產上開物品，然就此原確定判
        決理由欄乙、二、（二）、５、６已詳為說明，況再審
        聲請人亦曾向另一告訴人中華精密公司購買相同物品，
        故其主張，應無可信。
      出口報單二張：再審聲請人雖再次主張出口報單號碼：
        （ＡＷ／ＢＣ／８９／Ｕ０６８／２８２２），以及進
        口報單號碼：（ＢＤ／８９／Ｕ０６９／３０１１）之
        出售人為鎮友公司、買方為ＣＨＩＡＯ　ＡＳＩＳ公司
        、被告出貨之包裝紙上註明ＪＥＨＮ　ＹＯＯＵ公司製
        造、正嘜註明收貨人為ＣＨＩＡＯ　ＡＳＩＳ公司、出
        貨人為ＪＥＨＮ　ＹＯＯＵ公司；而告訴人尚彬公司之
        買方為香港ＥＡＳＷＥＳＣＯ公司、包裝箱上註明是尚
        彬公司英文名稱、正嘜上註明收貨人為香港ＥＡＳＷＥ
        ＳＣＯ公司，出貨人為尚彬ＴＭＡＲＫ公司，並於原確
        定判決審理時提出所謂側嘜、正嘜影本，長榮公司海運
        出口貨物進倉證明書影本，貨櫃交接驗收影本，經濟部
        工業局函影本，製造成品使用原料數量計算表影本等為
        憑（見原確定判決卷一第一四三至一四九頁）。本院前
        審以上開貨品業已不存在，為被告（即再審聲請人）所
        不爭執（見原確定判決卷二第一四二、一四三頁），準
        此，難以上開資料為有利於被告之認定。是以，原確定
        判決已說明其心證如上（見原確定判決理由乙、三、（
        二）、７），自無再審聲請人所稱之重要證據漏未審酌
        之情形。
四、綜上所述，本件再審聲請人依刑事訴訟法第四百二十條第一
    項第六款、第四百二十一條規定之事由聲請再審，因與上揭
    再審要件無一相符，其聲請意旨，為無理由，自應予駁回，
    應依刑事訴訟法第四百三十四條第一項，裁定如主文。
中    華    民    國    94    年    8    月    19       日
                  刑事第四庭      審判長法官  鄭文肅
                                        法官  陳珍如
                                        法官  林勝木
以上正本證明與原本無異。
如不服本裁定，應於收受本裁定後五日內向本院提出抗告狀。
　　　　　　　　　　　　　　　　　　　書記官  吳秋賢
中　　華　　民　　國　　94　　年　　8 　　月　　22　　日
